臺北高等行政法院裁定
　　　　　　　　　　　　　　　　　　　　94年度停字第34號
聲　請　人　甲○○
相　對　人　行政院衛生署
代　表　人　乙○○（署長）
上列當事人間因食品衛生管理法事件，聲請人聲請停止執行，本
院裁定如下：
    主  文
聲請駁回。
聲請程序費用由聲請人負擔。
    理  由
一、按原處分或決定之執行，將發生難於回復之損害，且有急迫
    情事者，當事人始得聲請行政法院裁定停止執行，但於公益
    有重大影響者，不在此限，行政訴訟法第116條第3項固定有
    明文，惟仍以有原處分或決定存在為前提。又按行政訴訟法
    第4條第1項規定：人民因中央或地方機關之違法行政處分，
    認為損害其權利或法律上之利益，經依訴願法提起訴願而不
    服其決定者，得向高等行政法院提起撤銷訴訟。而此所謂行
    政處分，依訴願法第3條第1項規定係指中央或地方機關就公
    法上具體事件所為之決定或其他公權力措施而對外直接發生
    法律效果之單方行政行為而言。又所謂行政處分者，係指行
    政主體，基於職權，就具體事件，所為發生公法上法律效果
    之單方行政行為而言，至行政機關所為單純事實之敘述（或
    事實通知）或理由之說明，既不因該項敘述或說明而生何法
    律上之效果者，自非行政處分，人民即不得對之提起訴願及
    行政訴訟，行政法院（現改制為最高行政法院）44年判字第
    18號、62年裁字第41號亦著有判例。
二、本件聲請意旨略以相對人前於94年3月24日以衛署食字第
    0940402609號公告自94年4月16日起有條件開放美國牛肉進
    口，聲請人雖已向行政院提起訴願，然開放在即，緩不濟急
    ，情勢急迫，將發生難於回復之損害，且有急迫情事，爰聲
    請裁定停止執行等語。
三、經查相對人94年3月24日衛署食字第0940402609號公告主旨
    欄係記載「公告自94年4月16日起有條件開放美國牛肉進口
    （「貨品號列C.C.C Code 0201.30.10.10-7」等16項貨品，
    貨品號列如列表）。」等字樣，究其內容乃單純之敘述，尚
    不對外發生准駁之法律上效果，並非就具體事項所為發生公
    法上法律效果之單方行政行為，揆諸前開法條規定及判例說
    明，即難謂其係屬行政處分性質。是本件既無行政處分存在
    ，聲請人自無從據以聲請停止執行，依首揭說明，聲請人之
    聲請顯無理由，自應予以駁回。又聲請停止執行事件並非確
    定實體上權利之訴訟案件，聲請人所稱相對人94年3月24日
    衛署食字第0940402609號公告內容有所違誤等實體上之主張
    ，即無庸審酌論究，併此敘明。
據上論結，聲請人之聲請為無理由，依行政訴訟法第104條、民
事訴訟法第95條、第78條裁定如主文。
中　　華　　民　　國　　94　　年　 　4　　月　 15  　 日
                  第二庭審判長法    官  鄭忠仁
                              法    官  蕭忠仁
                              法    官  林育如
上為正本係照原本作成。
如不服本裁定，應於送達後10日內向本院提出抗告狀（須按他造
人數附繕本）。
中　　華　　民　　國　　94　　年　 　4　　月　 15  　 日
      　　　　　　　　　　　　書 記 官　林惠堉
